# 关于递延所得税资产确认和转回的讨论！

提问人：fangdaojun 时间：2016-11-08 12:00:41
A公司：（ 1 ） 2010 年收入 100 万，成本 80 万，资产减值损失 10 万，利润总额 10 万（除资产减值损失无其他纳税调整事项）——①应纳税所得额=10+10（调增资产减值损失）=20万元，确认当期所得税费用=20 25%=5 万，借：所得税费用 - 当期所得税费用 5 万贷：应交税费 - 应交所得税 5 万；②确认相关递延所得税资产，借：递延所得税资产 10 0.25=2.5万 贷：所得税费用-递延所得税费用2.5万 ；这里是否确认递延所得税资产还要视将来是否有足够的应纳税所得额？因此存在较大的职业判断空间；两笔分录连在一起看，对所得税费用的累计影响额=5-2.5=2.5万，和利润总额 10 0.25 的金额一致；但是从纳税义务和现金流的视角来看，应交税费 - 应交所得税的金额都是 5 万，和所得税费用总额 2.5 万不一致；递延所得税资产是一项资产，说明将来会导致经济利益流入企业，将来少纳税就是一种经济利益；（ 2 ） 2011 年收入 200 万，成本 150 万，利润总额 50 万（资产减值损失予以核销，除此之外无其他纳税调整，假设申报后税务局认可此坏账损失）①应纳税所得额 =50-10 （核销资产减值损失） =40 万元，确认当期所得税费用 =40 25%=10万，借：所得税费用-当期所得税费用 10 万 贷：应交税费-应交所得税 10 万；②结转相关递延所得税资产，借：所得税费用-递延所得税费用 10*0.25=2.5万 贷：递延所得税资产 2.5万 ；是否结转要看之前年度有没有确认递延所得税资产；这里有些疑问，递延所得税资产是一项资产，理论上会带来经济利益的增加，但是转回时增加了当期所得税费用，减少了净利润，看似是减少了经济利益，存在一种理解上的冲突？结合来看，递延所得税资产确认和转回视同没有确认，或者从开始就不确认递延所得税资产也就不存在转回的问题；而且不管是否确认递延所得税资产并转回，对当期应交税费-应交所得税都没有影响，确认了递延所得税资产后，反而导致了所得税费用和应交税费-应交所得税的不一致，因此，对于相关递延所得税资产的确认存在一定的困惑，递延所得税资产确认和转回的实际会计意义在哪？如何破解相关的理解冲突？@chenyiwei

回答人：chenyiwei
递延所得税资产／负债确认的意义，可以从以下角度理解： 1 、从传统的利润表观念的角度：配比原则、权责发生制原则的要求。如你的例子所示，使所得税费用与当期利润总额成比例，减少了净利润的波动。 2 、从资产负债表观的角度，递延所得税资产／负债符合资产、负债的定义和确认条件。递延所得税资产代表未来可以少缴的税（比较基准是假设未来按利润总额乘以适用税率交税的情况，下同），而递延所得税负债表示未来需要多交税，相应地未来有经济利益的流出和流入。但在资产负债表观下，所得税费用就只能理解为资产、负债期初期末差额轧抵的影响。